臺灣高雄地方法院刑事判決　　　　　 94年度交簡上字第110號
公　訴　人　台灣高雄地方法院檢察署檢察官
上　訴　人　乙○○　男　民國○○年○月○○日生
即　被　告
上列上訴人即被告因公共危險等案件，不服台灣高雄地方法院94
年度交簡字第1213 號，中華民國94年4月29日第一審判決（聲請
簡易判決處刑案號：台灣高雄地方法院檢察署94年度偵字第6177
號），提起上訴，本院管轄之第二審合議庭判決如左：
    主  文
上訴駁回。
乙○○緩刑貳年，緩刑期間併付保護管束。
    事實及理由
一、本案經本院審理結果，認為原審之認事用法及量刑均無不當
    ，應予維持，並引用前揭判決書記載之事實、證據及理由（
    含檢察官聲請簡易判決處刑書）。
二、本案上訴人即被告乙○○以其已與告訴人甲○○和解，原審
    量刑過重，爰提起上訴請求撤銷原判決等語。惟查，法官於
    有罪判決中，究應如何量處罪刑，為實體法賦予審理法官裁
    量之刑罰權事項，法官行使此項裁量權，自得依據個案情節
    ，參諸刑法第57條所定各款犯罪情狀之規定，於該法定刑度
    範圍內，基於合義務性之裁量，量處被告罪刑。本院以為，
    量刑之裁量權，乃憲法所保障法官獨立審判之核心，法院行
    使此項裁量權，亦非得以任意或自由為之，仍應受一般法律
    原理原則之拘束，即仍須符合法律授權之目的、法律秩序之
    理念、國民法律感情及一般合法有效之慣例等規範，尤其應
    遵守比例原則及平等原則之意旨，否則即可能構成裁量濫用
    之違法（另參見最高法院86年度台上字第7655號判決），故
    如非有裁量逾越或裁量濫用之明顯違法情事，自不得擅加指
    摘其違法或不當，即使上級法院對下級法院裁量權之審查，
    亦應同此標準，此不僅在保障法官不受任何制度外之不當干
    涉，更保障法官不受制度內的異質干涉，此方符憲法第80條
    所宣示獨立審判之真義。原審判決已審酌被告飲酒後仍貿然
    駕駛汽車，且因此肇事致告訴人受傷，無視於公共交通安全
    ，又被告前已因酒後駕車之犯行，為法院判處罰金30000 元
    確定在案，卻仍再度違犯本案，及檢察官求處之刑度與刑法
    第57條所列各款情形予以量刑，是其量刑已審酌各項情形而
    為裁量，尚稱妥適，至於被告所稱其已與告訴人和解一節，
    雖被告已提出和解書1 份為證，惟依和解書所載之雙方和解
    內容，被告係賠償告訴人汽車後車廂之損壞而予修復，並未
    提及告訴人所受身體上傷害是否已以賠償，且參酌被告係因
    酒後駕車因而肇事，其過失情節已較一般過失情形為重，而
    原審判決就被告所犯過失傷害部分，僅量處拘役40日，難認
    有何量刑過重之情形，自不得僅因被告指摘量刑過輕，即認
    原審刑罰裁量權之行使有何違法或不當之處。綜上所述，被
    告上訴意旨請求撤銷原判決，為無理由，應予駁回。
三、末查，被告未曾受有期徒刑以上刑之宣告，有臺灣高等法院
    被告全國前案記錄表1 紙在卷可憑，被告因一時思慮欠週而
    觸犯刑罰，犯後坦承犯行，且與告訴人達成和解以賠償部分
    損失，足認被告犯後已有悔意，其經此起訴審判，當知所警
    惕，而無再犯之虞，本院考量上情，認被告前揭刑之宣告以
    暫不執行為適當，爰諭知緩刑2 年，以啟自新。又被告係2
    犯酒後駕車之犯行，且亦因此而肇事，本院認被告於緩刑期
    間內有併付保護管束之必要，以導正其正當駕駛觀念，並維
    護其自身與其他用路人之安全，爰依刑法第93條第1 項規定
    ，併宣告於其緩刑期間內應付保護管束。
據上論斷，應依刑事訴訟法第455 條之1 第3 項、第373 條、第
368條，刑法第74條第1 款、第93條第1 項，判決如主文。
中　　華     民     國     94    年    6    月   22   日
                    刑事第四庭  審判長法  官  簡志瑩
                                      法  官  楊佩蓉
                                      法  官  呂憲雄
以上正本證明與原本無異。
不得上訴。
中　　華     民     國     94    年    6    月   22   日
　　　　　　　　　　　　　　　　　　　書記官  吳良美
附件：
臺灣高雄地方法院刑事簡易判決　　　　94年度交簡字第1213號
聲  請  人　台灣高雄地方法院檢察署檢察官
被　　　告　乙○○　男　46歲（民國○○年○月○○日生）
　　　　  　(原名 鄭文祥)
          　　　　　身分證統一編號：Ｚ000000000號
　　　　　　　　　　住高雄縣鳳山市○○路139巷9號
上列被告因公共危險等案件，經檢察官聲請以簡易判決處刑（94
年度偵字第6177號），本院判決如下：
    主  文
乙○○服用酒類，不能安全駕駛動力交通工具而駕駛，處有期徒
刑貳月；又因過失傷害人，處拘役肆拾日，如易科罰金，均以
佰元折算壹日。
    事實及理由
一、本件犯罪事實及證據除補充就過失傷害部分自首外，餘均引
    用檢察官聲請簡易判決處刑書之記載（如附件）。
二、核被告乙○○所為，係犯刑法第185 條之3 服用酒類，不能
    安全駕駛動力交通工具而駕駛之公共危險罪及同法第284 條
    第1 項前段之普通過失傷害罪。被告所犯上開二罪，行為互
    殊，罪名不同，應予分論併罰。又被告就過失傷害部分係因
    酒醉駕車所致，應依道路交通管理處罰條例第86條第1 項規
    定加重其刑，惟其就此部分為自首，應予減輕其刑，並先加
    後減之。爰審酌被告呼氣之酒精濃度為每公升0.90毫克，仍
    貿然駕車於途而肇事致人受傷，實無視於公共交通安全及自
    身安危，前又已有相同情節之犯罪而經科處罰金，並參酌檢
    察官之求刑等一切情狀。依刑事訴訟法第449 條第1 項前段
    、第3 項、第454 條第2 項，道路交通管理處罰條例第86條
    第1 項，刑法第185 條之3 、第284 條第1 項前段、第62條
    前段、第41條第1 項前段，罰金罰鍰提高標準條例第1 條前
    段、第2 條，逕以簡易判決處刑如主文。
三、如不服本判決，得於判決書送達之日起10日內，以書狀敘述
    理由，向本庭提出上訴。
中　　華　　民　　國　　94　　年　　4 　　月　　29　　日
                  交通法庭  法  官  莊松泉
以上正本證明與原本無異。
如不服本判決，應於判決送達10日內，向本院提出上訴狀。
中　　華　　民　　國　　94　　年　　5 　　月　　2 　　日
附錄本判決論罪法條：
                            書記官  盧聰明
中華民國刑法第185條之3：
服用毒品、麻醉藥品、酒類或其他相類之物，不能安全駕駛動力
交通工具而駕駛者，處1 年以下有期徒刑、拘役或30,000元以下
罰金。
中華民國刑法第284條第1項
因過失傷害人者，處6 月以下有期徒刑、拘役或500 元以下罰金
，致重傷者，處1年以下有期徒刑、拘役或500元以下罰金。
臺灣高雄地方法院檢察署檢察官聲請簡易判決處刑書
　　　　　　　　　　　　　　　　　　　 94年度偵字第6177號
　　 被　　　告　乙○○　男　46歲（民國○○年○月○○日生）
　　　　　　　　　　　　 籍設高雄縣鳳山市○○路139巷9號
　　　　　　　　　　　　 國民身分證統一編號：Ｚ000000000號
上被告因公共危險等案件，業經偵查終結，認為宜以簡易判決處
刑，茲敘述犯罪事實及證據並所犯法條如左：
　　　 　犯罪事實
一、乙○○明知酒後操控力及警覺性降低，未能對行車時週遭狀
　  況為適時、適度之反應，且當時並無需立刻駕車前去處理之
　  事務，猶罔顧自己與他人行車安全，於民國94年3 月1 日18
　  時許，在屏東縣潮州鎮內與友人飲酒後，仍悍然駕駛車號「
 　 ZK─2728」號自用小客車之動力交通工具，沿高雄縣仁武鄉
 　 ○○路第四快車道由北向南方向行駛。嗣於當日22時30分許
 　 ，行經該路與水管路交岔口前之際，因不勝酒力而無從注意
 　 車前狀況，遂自後追撞由甲○○駕駛、沿同路段同方向行駛
 　 在前之車號「TZ─4530」號之自用小客車，致甲○○受有頭
 　 部挫傷之傷害。復經據報前往處理之員警測得乙○○呼氣中
 　 酒精濃度測定值高達每公升0.90毫克，顯已不能安全駕駛動
 　 力交通工具。
二、案經甲○○訴由高雄縣警察局仁武分局報請偵辦。
　　 證據並所犯法條
一、上開犯罪事實，業據被告乙○○坦承不諱，核與告訴人甲○
 　 ○指訴之事故發生情節相符，並有酒精檢測報告、刑法第
 　 185 條之3 案件測試觀察紀錄表、舉發違反道路交通管理事
 　 件通知單、高雄縣政府警察局執行交通違規移置保管車輛（
 　 空車）收據及領車通知單、道路交通事故現場圖、道路交通
 　 事故調查報告表（一）、（二）、健仁醫院診斷證明書等各
 　 1 份、現場蒐證照片8 張附卷可稽，是其犯嫌已堪認定。
二、核被告所為，係犯刑法第185 條之3 條之酒後駕車罪及同法
 　 第284 條第1 項過失傷害罪等罪嫌，此二罪行間之犯意各別
 　 、構成要件互殊，請分論併罰。又被告前於89年間業已犯有
 　 刑法第185 條之3 條罪而經法院判處罰金30000 元，有本署
 　 前案查註紀錄表在卷可資參照，然其未曾記取教訓，故態復
 　 萌而致本件告訴人成傷，請針對此一酒後駕車犯行處有期徒
 　 刑2 月，以為警懲。
三、至於告訴意旨另以被告同時將告訴人駕駛之車號「TZ─4530
 　 」號自用小客車之右後車尾撞壞而復涉犯刑法第354 條毀損
 　 罪嫌。但刑法第354 條之構成要件僅針對故意犯加以規定，
 　 而不及於過失犯，且本件被告之所以駕車肇事，純係因其不
 　 勝酒力進而，未能注意車前狀況所致，並無直、間證據可徵
 　 其確有蓄意追撞告訴人車輛之舉，揆諸前開說明，尚難逕以
 　 刑法第354 條之罪相繩。惟此部分與上述過失傷害罪行間有
 　 想像競合犯之裁判上一罪關係，無從加以分割，爰不另為不
　 起訴處分，並此敘明。
三、依刑事訴訟法第451 條第1 項聲請逕以簡易判決處刑。
　　 　此　致
臺灣高雄地方法院
中　　　華　　 民　　 國　　 94　 年　3　　月　 16　　日
　　　　　　　　　　　　　　　檢　察　官　趙期正
上正本證明與原本無異
中　　華　　民　　國　　94　　年　　4 　　月　　14　　日
　　　　　　　　　　　　　　　書　記　官
參考法條：
刑法第二百八十四條第一項、刑法第一百八十五條之三
